臺灣高等法院臺中分院刑事裁定　 100年度交抗字第1105號
抗　告　人
即受處分人　吳嘉羚
上列抗告人因違反道路交通管理處罰條例案件，不服臺灣苗栗地
方法院中華民國100年12月6日裁定(100年度交聲字第386號)，提
起抗告，本院裁定如下：
    主  文
抗告駁回。
    理  由
一、本件抗告人即受處分人吳嘉羚（下稱抗告人）抗告意旨略以
    ：抗告人經濟環境不佳，且是單親家庭，又無固定的工作，
    只靠臨時工維生，固無能力買屋，只能靠租屋居住，對法律
    程序又不懂，後來搬遷也不知該做什麼動作。監理站裁決書
    於民國100年11月3日送達之郵件是由國正大地大廈守衛代為
    收受，因抗告人搬遷故該守衛無法轉達，抗告人並未收到，
    期能再給抗告人一次機會，請求撤銷原裁定云云。
二、按受處分人不服道路交通管理處罰條例第 8條主管機關所為
    之處罰，得於接到裁決書之翌日起20日內，向管轄地方法院
    聲明異議，為同條例第 87條第1項所明定。依前開規定向管
    轄法院聲明異議之期間，自裁決送達之翌日起算，並得依法
    扣除在途期間及聲請回復原狀；又交通法庭認聲明異議不合
    法律上之程序或其異議權已喪失者，應以裁定駁回之，但其
    不合法律上之程序可補正者，應先定期命為補正，逾期不補
    正者，即予駁回，道路交通事件處理辦法第11條、第17條分
    別定有明文。再按處理違反道路交通管理事件，有關文書送
    達之程序，依行政程序法之規定，違反道路交通管理事件統
    一裁罰基準及處理細則第 5條定有明文。而送達，於應受送
    達人之住居所、事務所或營業所為之；於應送達處所不獲會
    晤應受送達人時，得將文書付與有辨別事理能力之同居人、
    受僱人或應送達處所之接收郵件人員，行政程序法第72條第
    1項前段、第73條第1項分別定有明文。
三、經查：本件交通部公路總局新竹區監理所苗栗監理站違反道
    路交通管理事件裁決書，係於100年11月3日送達至抗告人當
    時設籍之苗栗縣竹南鎮○市路○段 138巷2弄8號16樓之住所
    ，因不獲會晤應受送達人本人，故將該文書交付與應送達處
    所之接收郵件人員即國正大地大廈守衛代為收受，有抗告人
    個人基本資料查詢結果、交通部公路總局新竹區監理所苗栗
    監理站送達證書（見原審卷第9頁、第16頁）各1份在卷可稽
    。而上開補充送達（即由抗告人住處之國正大地大廈守衛代
    為收受）與送達於應受送達本人有同一效力（最高法院82年
    度臺上字第1524號判決參照），是本件依法於100年11月3日
    即已生合法送達之效力。而抗告人之住所位於苗栗縣竹南鎮
    ，可加計 2日之在途期間，是本件法定抗告期間應計至 100
    年11月25日即已屆滿，詎抗告人乃遲至100年11月 29日（星
    期二）始具狀向原審法院聲明異議，有其提出聲明異議狀上
    之交通部公路總局苗栗監理站收文日期戳章附卷可考（見本
    院卷第4頁），其聲明異議顯逾前開 20日法定期限。是原審
    以受處分人之聲明異議顯然不合法律上程式，且無從補正，
    而予以裁定駁回，經核於法並無違誤。至抗告意旨雖稱因搬
    遷，原住處大廈守衛無法將違反道路交通管理事件裁決書轉
    達予抗告人，致抗告人未收到該裁決書云云，惟此尚不影響
    該裁決書於100年11月3日已生送達之效力，且抗告人所舉之
    前開事由，亦無法改變其聲明異議已逾期之事實。因此，抗
    告人仍執前詞指摘原裁定不當，並無理由，其抗告應予駁回
    。
據上論斷，應依道路交通事件處理辦法第25條，刑事訴訟法第41
1條前段，裁定如主文。
中    華    民    國   100    年    12    月    30    日
            刑事第十二庭  審判長法  官  康  應  龍
                                法  官  黃  家  慧
                                法  官  張  靜  琪
以上正本證明與原本無異。
不得再抗告。
                                書記官  李  淑  芬

中    華    民    國   100    年    12    月    30    日